

НИКОЛАЙ **АРХИПОВ**

РҮТНОМ РАЗРАБОТЧИК 24 ГОДА

контакты:



@NikolayArkhipof



cherrykolya@mail.ru



https://github.com/cherrykolya



🛇 Москва, м. Университет

языки

Английский язык



Data Science

Matplotlib

• scikit-learn

Numpy

pandas





B2 - Up. Intermediate

ТЕХНОЛОГИИ/ ФРЕЙМВОРКИ

Backend

- FastAPI
- Aiohttp
- PostgresSQL
- SQLAlchemy
- Redis
- Kafka
- AirFlow
- ClickHouse

Другое

- Linux
- Docker
- Git

ЛИЧНЫЕ КАЧЕСТВА

- Ответственность
- Коммуникабельность
- Готовность к обучению
- Стрессоустойчивость

ОПЫТ РАБОТЫ

Python Backend Developer

"Samokat.tech", Москва | июль 2023 - настоящее время

- Разработка и поддержка высоконагруженных микросервисов
- Оптимизация работы сервисов (как CPU-bound, так IObound оптимизации) - ETL задачи (написание дагов airflow, выгрузки данных)
- Развитие систем мониторинга и логирования (sentry, grafana, elastic)
- Разивитие и поддержка внутренних библиотек

Python Backend Developer

"ПГК", Москва | апрель 2022 - настоящее время

- Разработка RESTful API микросервисов
- Проектирование архитектуры разрабатываемых сервисов
- Развитие внутренних библиотек
- Проведение code-review
- Написание и поддержка интеграционных тестов

Программист

"Сплит", Москва | июнь 2021 - декабрь 2021

- Разработка алгоритмов обработки сейсмических данных
- Изучение области применения алгоритмов кластеризации для интерпретации геофизических данных

ОБРАЗОВАНИЕ

МФТИ

Аспирант | сентябрь 2023 - настоящее время

- Физтех школа ЛФИ
- Кафедра "Прикладной геофизики"

МГУ им. М.В.Ломоносова

Магистр | сентябрь 2017 - май 2023

- Геологический факультет
- Кафедра "Геофизики"

О СЕБЕ

Коммерческий опыт разработки на Python 3 года

Основной web-фреймворк FastAPI, знаком с Flask, Aiohttp. Работал с Kafka в качестве брокера сообщений, успел поработать с несколькими SQL базами данных, основной опыт работы с PostgreSQL. Свободно пишу запросы на чистом SQL, решал задачи оптимизации запросов в БД (индексы, партиционирование, реплицирование). Работал с RedisCluster в качестве in-memory БД, Clickhouse в качестве колоночной СУБД. Знаком с инструментами создания пайпланов обработки/переливки данных Airflow, Nifi.

В работе активно использую лучшие практики написания кода - линтеры, форматтеры, пре-коммит хуки, тайп хинтинги, знаком с пайплайнами CI/CD, Docker, dockercompose. Пишу юнит-тесты на различные модули, а также интеграционные тесты для более комплексной проверки работы систем

Опыт работы в Jira, Confluence, GitLab